【裁判字號】    97,抗,207
【裁判日期】    971007
【裁判案由】    停止執行
【裁判全文】
臺灣高等法院高雄分院民事裁定           97年度抗字第207號
抗  告  人  甲○
上列抗告人因與相對人板信商業銀行股份有限公司間因停止執行
事件，對於民國97年6 月25日臺灣高雄地方法院97年度審聲字第
611 號所為裁定，提起抗告，本院裁定如下：
    主  文
抗告駁回。
抗告程序費用由抗告人負擔。
    理  由
一、抗告意旨略以：原裁定駁回伊停止執行之聲請，無非以伊所
    提第三人異議之訴（原審法院97年度審訴字第1670號）之原
    因事實、訴訟標的及聲明事項，均與李陳美所提之訴訟相同
    ，並無有別於李陳美之權利存在，參諸民事訴訟法第401 條
    第1 項規定，認伊及相對人均應受李陳美所提第三人異議之
    訴之確定判決效力所拘束。惟查李陳美所提第三人異議之訴
    ，係聲明求為撤銷系爭建物1 層之強制執行，而伊受託管理
    處分乃係系爭建物，非僅為1 層樓，係為1 棟（按：抗告人
    主張其起訴狀誤載1 樓），訴訟標的不同，況系爭建物並無
    抵押權，故無任何信託前之權利存在，依信託法第12條規定
    ，不得為強制執行之標的。是伊所提第三人異議之訴，應不
    受李陳美之確定判決效力所拘束，原裁定認係同一事件，顯
    有違誤，爰求予廢棄原裁定，更為適法之裁定等語。
二、按有提起異議之訴時，法院因必要情形或依聲請定相當並確
    實之擔保，得為停止強制執行之裁定，強制執行法第18條第
    2 項固定有明文。惟查抗告人所提原審法院97年度審訴字第
    1670號第三人異議之訴，業經抗告人撤回起訴，有高雄地方
    法院97年7 月7 日雄院高民行97審聲611 字第33281 號函在
    卷可稽，從而抗告人聲請停止執行程序，不應准許。原裁定
    駁回抗告人停止執行之聲請，理由雖不同，但結論相同，仍
    應予維持。抗告意旨仍執前詞指摘原裁定不當，求予廢棄，
    為無理由，應予駁回。
三、據上論結，本件抗告為無理由，依強制執行法第30條之1 、
    民事訴訟法第495 條之1 第1 項、第449 條第1 項、第95條
    、第78條，裁定如主文。
中    華    民    國    97    年    10    月    7     日
                            民事第六庭
                                審判長法官  許明進
                                法      官  張明振
                                法      官  徐文祥
以上正本證明與原本無異。
如不服本裁定應於送達後10日內向本院提出再抗告狀（並按他造
當事人之人數附繕本），並繳納再抗告費新臺幣1,000 元。
再為抗告應以適用法規顯有錯誤為理由，並經本院之許可，該許
可以原裁定所涉及之法律見解具有原則上之重要性者為限，並委
任律師為代理人。
中    華    民    國    97    年    10     月    7    日
                                書  記  官  呂素珍
附註：
抗告人之配偶、三親等內之血親、二親等內之姻親，或抗告人為
法人、中央或地方機關時，其所屬專任人員具有律師資格並經法
院認適當者，亦得為第三審代理人。
抗告人或其法定代理人具有律師資格者及前項情形，應於提起抗
告或委任時釋明之。


司法院資訊處製作；財團法人民間司法改革基金會備份。
